【裁判字號】    99,台上,3791
【裁判日期】    990617
【裁判案由】    偽造文書等罪
【裁判全文】
最高法院刑事判決            九十九年度台上字第三七九一號
上  訴  人  甲○○
上列上訴人因偽造文書等罪案件，不服台灣高等法院台南分院中
華民國九十九年三月三十一日第二審判決（九十八年度上訴字第
一二一四號，起訴案號：台灣台南地方法院檢察署九十七年度偵
字第八００七、八二二七號），提起上訴，本院判決如下：
    主  文
上訴駁回。
    理  由
按刑事訴訟法第三百七十七條規定，上訴於第三審法院，非以判
決違背法令為理由，不得為之。是提起第三審上訴，應以原判決
違背法令為理由，係屬法定要件。如果上訴理由書狀並未依據卷
內訴訟資料，具體指摘原判決不適用何種法則或如何適用不當，
或所指摘原判決違法情事，顯與法律規定得為第三審上訴理由之
違法情形，不相適合時，均應認其上訴為違背法律上之程式，予
以駁回。本件原判決認定上訴人甲○○與均經判處罪刑確定之詹
皇錩、蕭慶華、鄭俊威及綽號「阿寶」、「小陳」、「陳永明」
等人同屬詐騙集團成員，上訴人分擔車手駕駛角色，共同基於詐
欺取財、冒充公務員行使職權、行使偽造公文書之犯意聯絡，由
集團成員假冒檢察官或其他承辦案件之公務員，並持偽造之檢察
署監管科文書、強制性資產凍結執行書、法院行政凍結管收執行
命令等項公文書及內政部監管會公務證，先後向被害人鄭文慧、
許俊雄騙取現款新台幣（下同）八十五萬、四十萬、一百二十萬
、一百萬元既遂及一百二十三萬元未遂，上訴人朋分其中約一萬
元等情，因予撤銷第一審判決，改判仍依想像競合犯之例，從一
重論處上訴人共同行使偽造公文書共五罪刑（應執行有期徒刑二
年二月），已敘明係依憑上訴人及共犯詹皇錩、蕭慶華、鄭俊威
之自白，核與被害人鄭文慧、許俊雄之指證相符，並有偽造之印
章、文書等項證據扣案，資為事實認定。從形式上觀察，原判決
並無違背法令情事。上訴意旨無視原判決所載上開證據資料，指
摘原判決認定上訴人為該詐騙集團成員並與其他成員有行為分擔
，有與卷內資料不符、適用法則不當及理由不備之違法云云，顯
不足據以辨認原判決已具備違背法令之形式要件。再按量刑之輕
重、是否依刑法第五十九條酌量減輕其刑、是否宣告緩刑，均屬
實體法上賦予事實審法院得依職權自由裁量之事項，苟以行為人
之責任為基礎，且已斟酌刑法第五十七條各款所列情狀而為刑之
量定，亦無逾越法定刑度或濫用自由裁量權限情事，即不容任意
指為違法。原判決業已詳敘量刑時所審酌之情狀及不予諭知緩刑
之理由（見原判決第九頁第十五行至第十頁第三行），上訴意旨
對原審刑罰裁量職權之適法行使，任意指有量刑不公、未適用刑
法第五十九條、未宣告緩刑之理由不備違誤云云，顯與法律規定
得為第三審上訴理由之違法情形，不相適合。本件上訴違背法律
上之程式，應予駁回。
據上論結，應依刑事訴訟法第三百九十五條前段，判決如主文。
中    華    民    國  九十九  年    六    月   十七   日
                      最高法院刑事第十庭
                          審判長法官  花  滿  堂
                                法官  黃  正  興
                                法官  陳  東  誥
                                法官  林  錦  芳
                                法官  洪  昌  宏
本件正本證明與原本無異
                                      書  記  官
中    華    民    國  九十九  年    六    月  二十一  日
                                                      V

司法院資訊處製作；財團法人民間司法改革基金會備份。
